臺灣高等法院刑事判決
110年度交上易字第64號
上  訴  人  
即  被  告  黃進福
選任辯護人  陳淳文律師
            王清白律師
            吳光群律師
上列上訴人因公共危險案件，不服臺灣宜蘭地方法院109年度交
易字第244號，中華民國109年10月30日第一審判決（起訴案號：
臺灣宜蘭地方檢察署109年度偵字第5193號），提起上訴，本院
判決如下：
    主  文
上訴駁回。
    事  實
一、黃進福於民國109 年8 月24日10時30分至12時30分，在宜蘭
    縣宜蘭市民族路某工地內飲用酒類，致其吐氣所含酒精濃度
    已達每公升0.25毫克以上之狀態後，竟仍基於酒後駕駛動力
    交通工具之犯意，於同日下午1時20分，駕駛車牌號碼00-00
    00號自小用客車上路。嗣於同日下午1時40分，行經宜蘭縣○
    ○鄉○○路0 段00巷000 號前，為巡邏警員發覺其駕駛時二度
    行駛在雙黃線上，似有操控不穩，而遭警攔查，於同日下午
    1時46分測得黃進福吐氣所含酒精濃度達0.33MG/L，而為警
    當場查獲。
二、案經宜蘭縣政府警察局移送臺灣宜蘭地方檢察署檢察官偵查
    起訴。
    理  由
壹、證據能力
一、按被告以外之人於審判外之言詞或書面陳述，除法律有規定
    者外，不得作為證據；又被告以外之人於審判外之陳述，雖
    不符刑事訴訟法第159 條之1 至第159 條之4 之規定，而經
    當事人於審判程序同意作為證據，法院審酌該言詞陳述或書
    面陳述作成時之情況，認為適當者，亦得為證據；當事人、
    代理人或辯護人於法院調查證據時，知有第159 條第1 項不
    得為證據之情形，而未於言詞辯論終結前聲明異議者，視為
    有前項之同意，刑事訴訟法第159 條第1 項、第159 條之5
    ，分別定有明文。經查，本判決以下所援引被告以外之人於
    審判外之言詞或書面陳述，檢察官、被告黃進福及其辯護人
    於本院審理時不爭執其證據能力，並同意作為證據，本院審
    酌上開供述證據資料製作時之情況，並無不當取供及其他程
    序上瑕疵，認以之作為證據應屬適當，揆諸前開規定，應認
    均有證據能力。至本判決所引用之非供述證據，檢察官、被
    告及辯護人於本案言詞辯論終結前，均未爭執其證據能力，
    且查無非法或不當取證之情事，復為證明本件犯罪事實所必
    要之重要關係事項，認均有證據能力，合先敘明。
二、被告雖主張警員對其違法攔檢實施酒測云云。然查：
  ㈠按「警察勤務方式如下：. . . 二、巡邏：劃分巡邏區（線
    ），由服勤人員循指定區（線）巡視，以查察奸宄，防止危
    害為主；並執行檢查、取締、盤詰及其他一般警察勤務。」
    ，警察勤務條例第11條第2 款定有明文。是警察得依劃分之
    巡邏區，由服勤人員依循指定路線巡視，巡視之目的除防止
    危害外，亦包括取締違規行為，而酒精濃度超過標準而駕車
    者，依道路交通管理處罰條例第35條第1 項第1 款之規定，
    屬違規之行為，自應由警員執行取締及告發之程序。又按「
    警察於公共場所或合法進入之場所，得對於下列各款之人查
    證其身分：一、合理懷疑其有犯罪之嫌疑或有犯罪之虞者。
    」、「警察對於已發生危害或依客觀合理判斷易生危害之交
    通工具，得予以攔停並採行下列措施：一、要求駕駛人或乘
    客出示相關證件或查證其身分。二、檢查引擎、車身號碼或
    其他足資識別之特徵。三、要求駕駛人接受酒精濃度測試之
    檢定。警察因前項交通工具之駕駛人或乘客有異常舉動而合
    理懷疑其將有危害行為時，得強制其離車；有事實足認其有
    犯罪之虞者，並得檢查交通工具。」，警察職權行使法第6
    條第1 項第1 款、第8 條第1 項、第2 項分別定有明文。是
    以，警方於執行職務時，對於已可認定為「已發生危害或依
    客觀合理判斷易生危害」之交通工具，除得予以「攔停」外
    ，亦得「要求駕駛人接受酒精濃度測試之檢定」。
  ㈡本院經傳喚證人即查獲員警曹聖瀚到庭證稱：我們當天攔停
    被告是因為發現前方自用小客車行駛在一般道路，突然跨越
    雙黃線又回到原本車道，再二度跨越雙黃線，行駛在雙黃線
    上，感覺被告行駛車輛搖晃，所以進行攔停。攔停時伊先聞
    到酒味，再查證被告的身分，發覺被告有酒駕前科，已經被
    取消駕照等語。（見本院卷第119頁、第122頁）而經本院勘
    驗當日員警之行車紀錄器之勘驗結果為：13時50分23秒第一
    次看到被告駕駛的車輛有壓雙黃線的情形。13時50分33秒第
    二次看到被告開始行駛在雙黃線上，一直行駛到37秒。證人
    在車內講說要「查一下，車子好像不太穩」等節，有勘驗筆
    錄在卷可參（見本院卷第122頁）。核與證人所述車輛曾二
    度行駛至雙黃線上相符。是員警認為被告行車狀態有異，且
    客觀合理判斷被告駕駛交通工具有易生危害之情形，於查證
    被告身分後，並進而要求被告配合接受呼氣酒精濃度測試，
    核屬依警察職權行使法第6 條第1 項第1 款、第8 條第1 項
    第3 款規定合法執行警察職務之行為，於法有據，且無逾越
    必要程度，是本件之查獲過程並無違法或不當之處。準此，
    警員依法對被告實施呼氣酒精濃度測試所得之酒精測定紀錄
    表、宜蘭縣政府警察局舉發違反道路交通管理事件通知單，
    均係合法取得，自均具有證據能力。
貳、認定事實所憑證據及理由
    上開事實，業據被告黃進福於警詢、偵查、原審及本院審理
    中均坦承不諱，並有宜蘭縣政府警察局保安警察隊當事人酒
    精測定紀錄表1 紙、宜蘭縣○○○○○○○○○道路○○○○○○○○○○○0 ○○
    ○號查詢汽車駕駛人資料、車號查詢汽車車籍資料各1 紙在
    卷可憑（見警卷第4 、7 、10-11 頁），可佐被告前開出於
    任意性之自白核與事實相符，得採為認定事實之證據。本案
    事證明確，被告犯行堪以認定，應予依法論科。
參、論罪　　
    核被告所為，係犯刑法第185 條之3 第1 項第1 款之駕駛動
    力交通工具而有吐氣所含酒精濃度達每公升0.25毫克以上情
    形罪。又被告前因公共危險案件，經臺灣新竹地方法院以10
    7年度竹交簡字第800 號判處有期徒刑6 月確定，於108 年2
    月14日易科罰金執行完畢，此有本院被告前案紀錄表1 份在
    卷可參，被告於受前開有期徒刑執行完畢5 年以內故意再犯
    本件有期徒刑以上之罪，符合刑法第47條第1 項之累犯要件
    ，基於累犯者有其特別惡性及對刑罰反應力薄弱等立法理由
    ，並非不分情節一律加重其最低本刑之理（司法院大法官釋
    字第775 號意旨參照），本院審酌被告前犯同一罪名之不能
    安全駕駛之公共危險案件，經判處徒刑並經執行後，猶漠視
    法紀、枉顧公眾往來人車之生命、身體、財產安全，而於前
    案執行完畢未及2 年之際又再度為本案不能安全駕駛之公共
    危險犯行，顯見其意志不堅，自制力薄弱，未能記取前案論
    罪科刑之教訓，確有對刑罰反應之能力較為薄弱之情況，且
    考量被告所犯不能安全駕駛之公共危險犯罪，對交通往來之
    公眾造成潛在危害非輕，認應依刑法第47條第1 項之規定予
    以加重其刑。
肆、上訴駁回之理由　　
一、原審詳查後，認被告上開犯行明確，適用刑法第185 條之3 
    第1 項第1 款、第47條第1 項，刑法施行法第1 條之1 第1 
    項，並審酌被告飲酒致吐氣酒精濃度達每公升0.33毫克，仍
    駕駛汽車上路，且本次係第6 次犯不能安全駕駛之公共危險
    罪，幸犯後自承犯行，未釀成車禍事故之實害，及自陳高中
    畢業之智識程度、目前做工、日薪約新臺幣2 千元、已婚、
    家中2 名子女需其扶養、家庭經濟狀況勉持、檢察官具體求
    處有期徒刑8 月等一切情狀，量處有期徒刑8月，核其認事
    用法並無違誤，量刑亦屬妥適，應予維持。
二、被告上訴意旨以：被告當天係違法被攔停，並沒有開車搖晃
    的情形，因此酒精測定紀錄表、宜蘭縣政府警察局舉發違反
    道路交通管理事件通知單均無證據能力，不能為證據。又被
    告現在承攬3個工地，如果入監服刑將會損失很大，目前也
    有接受酒癮治療，當天是因為聽到家中遭竊一時心急才會駕
    車返家察看，原審量刑過重，違反相類似案件應為相同處理
    之原則，請求從輕量刑云云。惟查：本件員警並未違法攔停
    ，酒精測定紀錄表、宜蘭縣政府警察局舉發違反道路交通管
    理事件通知單均有證據能力，業如前述。而本件係被告第6
    次涉犯醉態駕駛罪，核其相關處遇，係遭法院先後判處拘役
    55日、有期徒刑1月15日、3月、5月、6月等易科罰金之刑度
    ，雖逐漸加重刑罰，均未使被告有所警惕，本次亦係於108
    年2月14日執行完畢後未滿2年即再犯，且酒測值頗高，超出
    法定標準0.08MG/L，顯然機構外處遇未能使被告將「酒後不
    得駕車」乙事銘記在心。又被告已經遭吊銷自用小客車駕照
    ，明知自己有酒癮，且有酒聚之需要，早應尋求其他代步方
    式，詎仍漠視法院多次易科罰金之寬典，仍為本次之犯行，
    顯然惡性重大，堪認在機構外處已遇無法矯治其犯行。至被
    告所述若係入監，經濟將產生困難乙節，自應於前數次受易
    科罰金之宣告時即有警惕，避免再犯將自己陷入困境，難以
    做為本次從輕量刑之事由，原審量處有期徒刑8月，難認過
    重或有失平等原則。是以，被告提起上訴，指摘原判決不當
    ，並無理由，應予駁回。
據上論斷，應依刑事訴訟法第368條，判決如主文。
本案經檢察官黃明正提起公訴，檢察官劉斐玲到庭執行職務。
中　　華　　民　　國　　110 　年　　3 　　月　　31　　日
                  刑事第八庭    審判長法　官  陳世宗
                                      法　官  文家倩
                                      法　官  呂寧莉
以上正本證明與原本無異。
不得上訴。
                                      書記官  賴資旻
中　　華　　民　　國　　110 　年　　3 　　月　　31　　日